【裁判字號】    97,家聲,516
【裁判日期】    980429
【裁判案由】    改定禁治產人監護人
【裁判全文】
臺灣臺中地方法院民事裁定             97年度家聲字第516號
聲  請  人  己○○
非訟代理人  周志峰律師
相  對  人  丙○○
法定代理人  己○○
上列當事人間聲請選定禁治產人監護人事件，本院裁定如下：
    主  文
選定己○○（男，民國○○○年○月○日生，身分證統一編號：
Ｚ000000000號）為禁治產人丙○○（男，民國○○○
年○月○○日生，身分證統一編號：Ｚ000000000號）
之監護人。
聲請程序費用由相對人負擔。
    理  由
一、按禁治產人應置監護人；禁治產人之監護人，依配偶、
    父母、與禁治產人同居之祖父母、家長、後死之父或
    母以遺囑指定之人等順序定之；不能依前項規定定其監護人
    時，由法院徵求親屬會議之意見選定之，民法第1110條、第
    1111條分別定有明文。次按未能依民法第1111條順序定禁治
    產人監護人時，依同法第1113條第1項準用第1094條第2項規
    定，法院得依檢察官、當地社會福利主管機關或其他利害關
    係人之聲請，就其三親等內旁系血親尊親屬、社會福利主管
    機關、社會福利機構或其他適當之人選定監護人，並得指定
    監護之方法。復按禁治產人之監護人，除應負責養護及治療
    禁治產人之身體外，並為其法定代理人，且負有管理其財產
    之職責（民法第1112 條第1項、第1113條準用第1098條、第
    1100條），法院選定監護人時，自以與禁治產人關係密切，
    並較受信賴者優先選定為宜。
二、聲請意旨略以：相對人即禁治產人丙○○（男、民國○○年○○
    月○○日生、身分證統一編號：Ｚ000000000號）為聲請人之胞
    兄，前經本院97年度禁字第259號裁定宣告為禁治產人。惟
    相對人已無法定順位監護人；相對人之直系血親尊親屬均歿
    ，三親等內旁系血親尊親屬僅餘二舅洪進旺、四舅洪忠雄，
    由洪進旺、洪忠雄及相對人四親等內之同輩血親即相對人之
    二弟丁○○、大妹甲○○○、二妹乙○○所組成之親屬會議
    ，決議由聲請人任相對人丙○○之監護人（洪進旺、洪忠雄
    雖經合法通知但未出席），爰依法請求選定聲請人為相對人
    之監護人等語。
三、本院查：聲請人主張相對人為其兄，相對人經本院前揭事件
    裁定宣告禁治產在案，相對人已無法定順位監護人，相對人
    之直系血親、三親等內旁系血親尊僅餘洪進旺、洪忠雄2人
    ，由洪進旺、洪忠雄及相對人四親等內之同輩血親組成之親
    屬會議，決議由聲請人任相對人監護人等事實，除據其提出
    除戶戶籍謄本、戶籍謄本、身分證各數件、前開民事裁定（
    以上均影本）、親屬會議紀錄、親屬系統表、親屬姓名、出
    生、死亡日期表、律師函暨回執各1件為證外；另經關係人
    即相對人之二弟丁○○、三弟戊○○、大妹甲○○○、二妹
    乙○○於本院97年12月18日訊問時證述明確，應堪信為真正
    ，從而聲請人聲請為相對人即禁治產人選定監護人，揆諸前
    揭法條規定，為有理由，應予准許。而聲請人為相對人之大
    弟，關係人丁○○、戊○○、甲○○○、乙○○於本院前揭
    期日亦均表示同意由聲請人擔任相對人之監護人，則聲請人
    與相對人既誼屬至親，復獲相對人全體胞弟妹信賴，由其負
    責護養及照顧相對人並管理其等財產，應能符合相對人之利
    益，自屬適當之人選。執此，本院認為由聲請人擔任相對人
    之監護人，應屬妥適，爰選定之。
四、依非訟事件法第21條第2項、民事訴訟法第95條、第78條，
    裁定如主文。
中    華    民    國    98    年    4     月    29    日
                  家事法庭      法  官  劉長宜
以上正本係照原本作成。
如對本裁定抗告，須於裁定送達後10日內向本院提出抗告狀（須
附繕本）。
中    華    民    國    98    年    4     月    29    日
                                書記官  董美惠


司法院資訊處製作；財團法人民間司法改革基金會備份。
